【裁判字號】    97,訴,351
【裁判日期】    970729
【裁判案由】    違反毒品危害防制條例
【裁判全文】
臺灣雲林地方法院刑事判決               97年度訴字第351號
公  訴  人  臺灣雲林地方法院檢察署檢察官
被      告  甲○○
指定辯護人  陳國瑞律師
上列被告因違反毒品危害防制條例案件，經檢察官提起公訴（96
年度偵字第2397號），本院判決如下：
    主  文
甲○○販賣第二級毒品，處有期徒刑肆年陸月，販賣第二級毒品
所得新臺幣柒佰元沒收，如全部或一部不能沒收時，以其財產抵
償之，扣案之行動電話門號0000000000號SIM 卡壹枚沒收，插用
上開SIM 卡之手機壹支沒收，如全部或一部不能沒收時，追徵其
價額；又販賣第二級毒品，處有期徒刑肆年陸月，販賣第二級毒
品所得新臺幣壹仟元沒收，如全部或一部不能沒收時，以其財產
抵償之，扣案之行動電話門號0000000000號SIM 卡壹枚沒收，插
用上開SIM 卡之手機壹支沒收，如全部或一部不能沒收時，追徵
其價額。應執行有期徒刑陸年，販賣第二級毒品所得共新臺幣壹
仟柒佰元沒收，如全部或一部不能沒收時，以其財產抵償之，扣
案之行動電話門號0000000000號SIM 卡壹枚沒收，插用上開SIM
卡之手機壹支沒收，如全部或一部不能沒收時，追徵其價額。
    事  實
一、甲○○明知甲基安非他命為毒品危害防制條例第2 條第2 項
    第2 款所規定之第二級毒品，竟仍意圖營利，基於販賣第二
    級毒品甲基安非他命之犯意，於民國96年3 月16日晚間6時
    14分至42分之間，以其所有門號0000000000號行動電話，與
    莊適仲聯繫約妥販賣甲基安非他命之金額後，旋於同日晚間
    6 時47分許，至雲林縣西螺鎮○○路173 號莊適仲住處附近
    ，將價值新臺幣（下同）1,000 元之毒品甲基安非他命1 小
    包交付莊適仲，惟莊適仲則賒欠300 元，僅交付甲○○700
    元。甲○○又另行起意，復於96年4 月6 日晚間9 時2 分許
    ，以其所有之上開行動電話，與莊適仲聯繫約妥販賣甲基安
    非他命之金額後，旋於當晚9 時2 分後某時，在雲林縣莿桐
    鄉某處，將價值1,000 元之毒品甲基安非他命1 小包交付莊
    適仲，並當場向莊適仲收取1,000 元牟利。嗣經警於96年5
    月1 日拘提甲○○，並附帶搜索扣得甲○○所有之00000000
    00號行動電話SIM 卡1 枚，而得知上情。
二、案經雲林縣警察局虎尾分局報告臺灣雲林地方法院檢察署檢
    察官偵查起訴。
    理  由
甲、程序方面：
一、按被告以外之人於審判外之言詞或書面陳述，除法律有規定
    者外，不得作為證據，刑事訴訟法第159 條第1 項固有明文
    。惟被告以外之人於審判外之陳述，雖不符刑事訴訟法第
    159 條之1 至第159 條之4 規定（得為證據之情形），而經
    當事人於審判程序同意作為證據，法院審酌該言詞陳述或書
    面陳述作成時之情況，認為適當者，亦得為證據。刑事訴訟
    法第159 條之5 第1 項亦有明定。
二、本案被告甲○○及檢察官對於證人莊適仲之警詢筆錄、檢察
    官訊問筆錄、通訊監察書及通訊監察譯文等被告甲○○以外
    之人於審判外之言詞及書面陳述，均同意作為證據；且本院
    審酌該等言詞及書面陳述作成時之情況，亦認為適當；復與
    本案待證事實具有關聯性，故均得作為證據。
乙、實體方面：
一、訊據被告甲○○對於上揭事實坦承不諱，核與證人莊適仲於
    警詢及檢察官訊問時所證述之情節相符，並有對被告所有
    0000000000號行動電話，實施通訊監察之通訊監察書及通訊
    監察譯文在卷可稽；復有0000000000號行動電話之SIM 卡1
    枚扣案可佐。足認被告自白與犯罪事實相符，可以採信。又
    被告每販賣1,000 元之甲基安非他命，可獲利500 元一節，
    亦據被告供承在卷（本院卷第47頁背面）。是被告販賣毒品
    甲基安非他命，具有營利之意圖，可以認定。本案事證明確
    ，被告犯行堪以認定。
二、論罪科刑部分：
  (一)按甲基安非他命為毒品危害防制條例第2 條第2 項第2 款所
    列之第二級毒品。是核被告甲○○所為，係犯毒品危害防制
    條例第4 條第2 項之販賣第二級毒品罪。被告非法持有第二
    級毒品之低度行為，已為其販賣第二級毒品罪之高度行為所
    吸收，不另論罪。
  (二)被告所為二次販賣第二級毒品甲基安非他命之犯行，犯意各
    別，應予分論併罰。
  (三)按「犯第4 條第1 項至第4 項、第5 條第1 項至第4 項前段
    、第6 條第1 項至第4 項、第7 條第1 項至第4 項、第8 條
    第1 項至第4 項、第10條或第11條第1 項、第2 項之罪，供
    出毒品來源，因而破獲者，得減輕其刑。」毒品危害防制條
    例第17條定有明文。本案被告所販賣之毒品甲基安非他命，
    係購自上游毒品販者高家裕，且高家裕販賣甲基安非他命予
    被告之犯行，並因被告之供出而破獲一節，有本院96年度訴
    字第562 號判決正本1 件在卷可稽。公訴人雖謂在被告於96
    年6 月4 日偵查中供出上游毒品來源為高家裕之前，警方早
    在96年3 月17日之通訊監察中，已獲知綽號「阿如」之男子
    為被告之上游，被告並不符合供出毒品來源減輕其刑之要件
    等語。惟查，稽諸公訴人所指96年3 月17日之監聽譯文，該
    譯文僅記載以0000000000號與被告通話之人，為「阿如（男
    生）上源」，並未確定「阿如」究為何人，有該譯文在卷可
    參（警卷第19-1頁）；倘再參諸高家裕於本院96年度訴字第
    562 號販賣毒品一案，表示該0000000000號行動電話為「小
    文」所有，並否認該次通話之聲音為伊所有，嗣經送請法務
    部調查局進行聲紋鑑定，結果亦僅認高家裕與該次通話之聲
    音特徵相似率約75％，有本院96年度訴字第562 號判決在卷
    可佐（本院卷第57、58頁）。由此顯見若無被告之具體供出
    高家裕，為其上游之毒品來源，實難僅憑該監聽內容，而破
    獲高家裕之販賣毒品犯行。是應認被告此一供出毒品來源，
    合於毒品危害防制條例第17條所定之減輕其刑條件，故應對
    被告減輕其刑。
  (四)爰審酌被告曾於93年間，因連續販賣第一、二級毒品，經本
    院以94年度訴字第212 號分別判處有期徒刑10年、8 年，合
    併定應執行刑有期徒刑17年6 月，嗣經上訴，亦經臺灣高等
    法院臺南分院以95年度上訴字第28號判決駁回上訴（尚未確
    定）；以及於95年間，因施用第二級毒品，經本院以95年度
    虎簡字第542 號判處有期徒刑4 月確定（不構成累犯）等情
    ，有臺灣高等法院被告前案紀錄表及臺灣高等法院臺南分院
    95年度上訴字第28號判決之電腦列印本各1 份（本院卷第62
    至64頁）在卷可參，素行不佳；竟仍不知警惕，依然再行販
    賣毒品，顯見惡性重大；且其販賣毒品之助長毒品氾濫，亦
    有害於國人之身心健康及社會治安；惟其販賣毒品之數量及
    金額尚非甚多，並於犯後坦承犯行，態度尚稱良好；以及供
    出毒品來源，因而破獲，應減輕其刑等被告之品行、犯罪之
    動機、目的、手段、所造成之危害及犯後態度等一切情狀，
    分別量處如主文所示之刑，並定如主文所示之應執行刑。至
    於公訴人對被告求處應執行有期徒刑10年以上一節，因其求
    刑基礎為被告無毒品危害防制條例第17條減輕其刑規定適用
    之情況，與本院審理結果有異；且本院審酌上述各節後，認
    以量處如主文所示之刑為適當。是公訴人所求刑度，尚有未
    洽，爰不予採納，併此敘明。
  (五)被告先後販賣甲基安非他命之所得，分別為700 元、1,000
    元，雖未扣案，但屬犯罪所得，且為被告所有，均應依毒品
    危害防制條例第19條第1 項沒收，如全部或一部不能沒收時
    ，以其財產抵償之（金錢無從追徵其價額）。至於被告販出
    而為莊適仲所積欠之300 元，因被告尚未收取，就此部分，
    被告實際上仍未有所得，自無從為沒收、抵償之諭知（最高
    法院89年度台上字第3434號判決參照）。
  (六)又扣案之被告所有供聯絡販毒使用之行動電話門號00000000
    00號SIM 卡1 枚，亦應依毒品危害防制條例第19條第1 項之
    規定宣告沒收之。因該SIM 卡業經扣案，自無不能沒收之情
    形，故無諭知追徵其價額之必要。又被告插用上開SIM 卡供
    本件犯罪使用之手機1 支，被告雖稱已遭其丟棄而滅失，惟
    僅係被告片面之詞，並無證據證明確已滅失，故仍應予宣告
    沒收，且如全部或一部不能沒收時，並追徵其價額。
據上論斷，應依刑事訴訟法第299 條第1 項前段，毒品危害防制
條例第4 條第2 項、第17條、第19條第1 項，刑法第11條前段、
第51條第5 款，判決如主文。
本案經檢察官蕭如娟到庭執行職務。
中    華    民    國    97    年    7     月    29    日
                  刑事第三庭審判長法  官  林輝煌
                                  法  官  李貞瑩
                                  法  官  陳銘壎
以上正本證明與原本無異。
如不服本判決，應於判決送達後10日內，向本院提出上訴狀。（
須附繕本）
                                  書記官  鍾宜津
中    華    民    國    97    年    7     月    29    日
附錄本案論罪科刑法條全文
毒品危害防制條例第4條
製造、運輸、販賣第一級毒品者，處死刑或無期徒刑；處無期徒
刑者，得併科新臺幣 1 千萬元以下罰金。
製造、運輸、販賣第二級毒品者，處無期徒刑或 7 年以上有期徒
刑，得併科新臺幣 7 百萬元以下罰金。
製造、運輸、販賣第三級毒品者，處 5 年以上有期徒刑，得併科
新臺幣 5 百萬元以下罰金。
製造、運輸、販賣第四級毒品者，處 3 年以上 10 年以下有期徒
刑，得併科新臺幣 3 百萬元以下罰金。
製造、運輸、販賣專供製造或施用毒品之器具者，處 1 年以上 7
年以下有期徒刑，得併科新臺幣 1 百萬元以下罰金。
前五項之未遂犯罰之。


司法院資訊處製作；財團法人民間司法改革基金會備份。
